---
title: 'Treffen 28.4.21'
taxonomy:
    category:
        - docs
        - Protokoll
---

# Treffen AG Verkehr – 28 .0 4.

Anwesende: Jule, Moritz, Julia, Falko, Ralf, Richard

Protokoll: Falko

## Wie ist der Stand?

- Heute Absage vom Gesundheitsamt auch für die Ausstellung
- Verschiebung der WdgL von vielen Leuten und der Stadt gewünscht
- Dokumentation und kleiner Handlungsleitfaden soll erstellt werden

## Aufgabe Plakate abhängen

- Vorschlag nach Fotoshooting um 15 Uhr am BUND-Büro
- Moritz erfragt und versendet Karte
- Hilfsmittel: 2 Leitern (Richard und Jule) und Wagen (Richard)
- Material zurück ins Büro

## Welche Schritte im Verkehrsbereich sind für eine zukünftige Umsetzung notwendig?

- Umfang der Verkehrsbeeinflussung abstimmen (Fußgängerzone, verkehrsberuhigter
    Bereich, private Einfahrten und nicht öffentliche Stellplätze)
- Absprache der rechtlichen Umsetzbarkeit mit der Straßenverkehrsbehörde –
    rechtzeitige Klärung des Rechtsrahmens
- Weitere verkehrsberuhigte Maßnahmen (Modalsperren, Diagonalsperren, Halte- und
    Entladezonen)
- Klärung der Ausnahmen (Pflege, Ver- und Entsorgung, Polizei...) und des Umfangs
- Güter- /Lieferverkehr gesondert betrachten (Gewerbetreibenden)
- Allgemeine Verkehrserhebung, Parkplätze im UG zählen, Auslastung ermitteln
- Ausweichstellflächen sammeln und Auslastung bzw. Kapazitäten ermitteln
- Ansprache Flächen bzw. Parkplatz-Betreiber ggf. mit Unterstützungsschreiben
- Angebote alternativer Mobilität (Quartiersbus, Lastenräder, ÖPNV-Taktung,
    Generationen-Rikscha, Handwagen, Fahrradverleih...)
- Gestaltung bzw. Nutzung der Flächen (Einlets, Außengastronomie, Aktionen etc.)
    zeitlich und räumlich
- Informationen an Anwohner und Gewerbetreibende zu Ausweichstellplätzen
    (Konditionen, Orte/Lenkung)
- Parkticket-Management organisieren (Eigenvertrieb oder Vermittlung)
- Finanzierung und Abstimmung der Verkehrszeichenplanung (großer
    Finanzierungsposten zur Selbstfinanzierung)


## Welches Vorgehen zur Doku?

- Vorschläge: Wiki oder Dokument
- Richard schaut nach einem einfachen Wiki
- Alternativ Google-Doc
- Datensicherung ist wichtig

## Was lief gut, was schlecht?

- Vorschlag Moritz: Ehemaligen befragen, ggf. Mitte Mai ein Termin dafür
- Falko: Anschreiben vor dem nächsten Treffen mit Einladung zur kritischen
    Auseinandersetzung mit dem Projekt
- Schwierig für Einsteiger hineinzukommen
- Immer wieder neue Leute und viele Wiederholungen/Vorstellungen
- Überblick behalten schwierig
- Viele Leute aber keine konstante Anwesenheit/Mitarbeit
- Problem: Rechtsrahmen → lange keine Planungssicherheit
- Gut: Einteilung/Lenkung der Leute nach Interessen in Arbeitsgruppen
- Problem: Verantwortlichkeiten für Teilaufgaben
- Problem: Mischung der Mitarbeiter (bestimmte Klientel)
- Entscheidungshoheit oft nicht gegeben, Ermächtigung als Bürger oder nur
    „Arbeitstier“
- Informationsdefizite/Transparenz aus Kernteam, bspw. über Finanzen/Möglichkeiten
- Rollen- und Aufgabenklärung der Teammitglieder verbesserungswürdig, bspw.
    mittels Teamsekretär wäre hilfreich
- Reflexion in Regelmäßigkeit

## Nächstes Treffen

- 17 .0 5 .2021, um 19:30 Uhr
- Moritz lädt ein, Falko liefert Textbaustein zu Befragung
Themen:
- Befragung ehem. Mitglieder, (alle)
- Vorschlag der Dokumentation erarbeiten